【裁判字號】    97,交聲,9
【裁判日期】    970328
【裁判案由】    違反道路交通管理處罰條例聲明異議
【裁判全文】
臺灣桃園地方法院交通事件裁定           97年度交聲字第9號
原處分機關  交通部公路總局新竹區監理所桃園監理站
異  議  人
即受處分人  甲○○
上列異議人即受處分人因違反道路交通管理處罰條例案件，對於
交通部公路總局新竹區監理所桃園監理站中華民國96年12月7 日
所為之處分（原處分案號：桃監裁罰字第裁52－DB0000000 號）
聲明異議，本院裁定如下：
    主    文
異議駁回。
    理    由
一、原處分意旨略以：異議人即受處分人甲○○於民國96年10月
    15日凌晨4 時13分許，騎乘車牌號碼AUP-767 號重型機車行
    經桃園縣桃園市○○街109 號前，為桃園縣政府警察局保安
    隊警員查獲異議人飲酒後駕車，並當場測得其吐氣所含酒精
    濃度為每公升0.40毫克，認定異議人違反道路交通管理處罰
    條例第35條第1 項第1 款之規定，填掣桃警局交字DB000000
    0 號舉發違反道路交通管理事件通知單對受處分人舉發「酒
    後駕車，測試值0.40MG/L（飲酒結束以逾15分鐘以上，且有
    用礦泉水漱口）」之違規，並移送原處分機關處理。原處分
    機關乃於96年12月7 日，以異議人前曾於95年10月11日因「
    酒後駕車」遭原處分機關裁決吊扣駕駛執照1 年，其期間自
    95年11月2 日起至96年11月1 日止，而異議人於前述吊扣駕
    駛執照期間再為本件違反道路交通管理處罰條例行為，遂依
    道路交通管理處罰條例第35條第1 項、第3 項前段、第67
    條第2 項、違反道路交通管理事件統一裁罰基準及處理細則
    第43、44、67條規定，以桃監裁字第裁52-DB0000000號違反
    道路交通管理事件裁決書，認定受處分人「駕駛執照吊扣期
    間駕駛汽車，且酒精濃度超過規定標準」而裁處罰鍰新臺幣
    （下同）6,0000元，並吊銷駕駛執照並令3 年內禁止考領在
    案。
二、聲明異議意旨略以：伊固不否認於96年10月15日凌晨4 時13
    分許前，有飲用酒類，並於96年10月15日凌晨4 時13分許，
    在桃園市○○街109 號前，坐在車牌號碼AUP-767 號重型機
    車上與人聊天，並經警方實施酒精測試結果顯示0.40MG/L等
    情事，惟伊並無駕駛之行為，伊係將前揭車號機車停放於桃
    園市○○街109 號，再至相距3 、4 個店面之99號飲酒，酒
    後再走路回109 號而坐在機車上與友人聊天，何來酒後駕駛
    之行為，且伊之駕駛執照早被吊扣，怎敢再犯，本件違規舉
    發及裁處，實難令人甘服，為此聲明異議云云。
三、按汽車駕駛人有飲酒後其吐氣所含酒精濃度超過0.25MG/L以
    上者，不得駕車；所謂汽車包括機器腳踏車；汽車駕駛人，
    駕駛汽車經測試檢定有酒精濃度超過規定標準者，處15,000
    元以上60,000元以下罰緩，並當場移置保管其車輛及吊扣其
    駕駛執照1 年，道路交通安全規則第114 條第2 款、第2 條
    第1 項第1 款，道路交通管理處罰條例第35條第1 項第1 款
    分別定有明文。次按汽車駕駛人經依第1 項規定吊扣駕駛執
    照，並於吊扣期間再有第1 項情形處新臺幣60,000元罰鍰，
    並當場移置保管該汽車及吊銷其駕駛執照，汽車駕駛人，而
    曾依第35條第3 項前段規定吊銷駕駛執照者，3 年內不得考
    領駕駛執照，亦經道路交通管理處罰條例第35條第3 項前段
    、第67條第2 項前段所明訂。
四、經查：
  (一)本件異議人於前揭違規時、地經警測得其呼氣酒精濃度為每
    公升0.40毫克乙節，有酒精濃度測試表影本1 紙在卷可稽，
    亦為異議人所不爭執，並已坦認其於前揭舉發時點前，有飲
    用酒類之行為，應堪認屬實。
  (二)又本件違規事實係異議人即受處分人於96年10月15日凌晨4
    時13分許，騎乘上開車輛，行經桃園縣桃園市○○街109 號
    前，為桃園縣政府警察局保安隊警員舉發「酒後駕車，測試
    值0.40MG/L（飲酒結束已逾15分鐘以上，且有用礦泉水漱口
    ）」，而填製桃警局交字DB0000000 號舉發違反道路交通管
    理事件通知單，惟異議人於應到案日期前之96年10月15日陳
    述不服，經原處分機關認無理由，而於96年12月7 日裁決處
    罰鍰新臺幣6,0000元，並吊銷駕駛執照，3 年內不得考領，
    有前揭違規通知單、陳述單、原處分機關之函文及裁決書各
    1 份附卷可參。
  (三)再上揭違規事實業經證人即當日舉發異議人違規事實之警員
    安富昌於本院審理中具結證稱：「當時我與另一名員警駕巡
    邏車由中山路右轉入南華街，就看到異議人騎乘機車由便利
    商店對面橫越馬路至便利商店前，人就坐在機車上與人講話
    ，之後我們到達現場，先下車詢問為何不將車停靠路邊，聞
    到異議人身上有酒味，就對異議人說我有目睹你騎車橫越馬
    路、要對你實施酒精測試，異議人一開始承認有酒後駕車之
    事實並向我們求情，我們就在現場等15分鐘之後才做測試，
    施測結果呈現0.40MG/L，異議人開始解釋只騎一小段路，後
    來就不承認有騎車，且因為本件測試值未達0.55，就沒移送
    地檢署」等語（見本院97年3 月7 日訊問筆錄），核其為執
    行勤務之公務員，為達其維護交通秩序、安全之行政目的而
    依法執行公權力，其與異議人素不相識，衡情當無甘冒須負
    擔刑事責任之風險，故意誣指異議人違規之必要，且對於違
    規之情節尚能詳細陳述，此外復查無何證據足資證明本件舉
    發警員有以不正當手法，違法取締之情事，異議人雖以前詞
    置辯，然已顯與上開事證不符，尚難認其辯解為可採，其違
    規行為應堪認定。
五、綜上所述，受處分人確有於前述時、地酒後駕車並經酒精濃
    度測試而超過規定標準，故原處分機關援引道路交通管理處
    罰條例第35條第3 項前段、第67條第2 項前段之規定，裁處
    異議人罰鍰60,000元，並吊銷駕駛執照，3 年內不得考領駕
    駛執照，並無違誤，本件異議為無理由，應予駁回。
六、據上論斷，應依道路交通管理處罰條例第87條第2 項、道路
    交通案件處理辦法第19條，裁定如主文。
中    華    民    國     97    年    3    月    28    日
                  交通法庭    法  官  劉為丕
以上正本證明與原本無異。
如不服本裁定，應於裁定送達後5 日內向本院提出抗告狀。
                              書記官  陳育萱
中    華    民    國     97    年    4    月    2     日


司法院資訊處製作；財團法人民間司法改革基金會備份。
